# Ata de Reunião

Data 22/03/2018

<h3>Local</h3>
<ul><li>Virtual - Discord</li></ul>

<h3>Participantes</h3>
<ul>
<li>Hugo Leonardo Gomes de Oliveira;</li>
<li>Jean Carlos do Nascimento Silva;</li>
<li>João Paulo Oliveira da Silva;</li>
<li>Joismar Antonio Batista Braga;</li>
</ul>

<h3>Objetivos</h3>
<ul>
<li>Definir nome do projeto e qual será o público-alvo;</li>
<li>Definir fontes de dados;</li>
<li>Definir APIs;</li>
<li>Definir a função de cada integrante do grupo.</li>
</ul>

<h3>Tópicos Analisados</h3>
<ul>
<li>Definir melhores métodos de utilização da base de dados;</li>
<li>Funcionalidades da aplicação;</li>
<li>Viabilidade do banco de dados que será utilizado.</li>
</ul>

<h3>Tasks</h3>
<table border="1">
<tr><td><b>Ação</b></td> <td><b>Responsável(eis)</b></td> 
<tr><td>Estudo de APIs</td> <td>Time</td> 
<tr><td>Treinamento Ruby on Rails</td> <td>Time</td> 
<tr><td>Análise do Público-Alvo</td> <td>Time</td>
</table>


